Inventaris van de archieven van de Technische Hogeschool te Delft: Besturen van: de Koninklijke Akademie ter Opleiding van Burgerlijke Ingenieurs, 1841-1864; de Polytechnische School etc.; de Technische Hogeschool etc.
Nationaal Archief, Den Haag
- HET ARCHIEF VAN DE TECHNISCHE HOGESCHOOL TE DELFT, 1905-1956
  - HET COLLEGE VAN CURATOREN
    - BIJZONDER, II
      - Materieel, E
        - Onroerende goederen, 1
          - Bouwwerkzaamheden, d
            - Nieuwbouwprojecten, 2
              - Niet uitgevoerde nieuwbouwplannen, 1907-1956
                - Plan voor nieuwbouw voor de afdeling der Elektrotechniek, 1920-1940.; 586
                - Plan voor nieuwbouw van een Aula, met vier tekeningen, 1937-1956.; 587
                - Nieuw plan voor nieuwbouw voor de afdeling der Bouwkunde, 1949-1956.; 588
                - Plannen voor het bouwen van dienstwoningen tussen de nieuwbouw in de Wippolder, 1952-1956.; 589
                - Plan voor het bouwen van een beproevingsbassin, 1954-1955.; 590
              - Schenkingen voor de nieuwbouw, 1948-1956
                - Schenkingen voor de nieuwbouw, 1948-1956.; 591-594
                - Missive ingekomen van het laboratorium voor Chemische Technologie, houdende mededeling, dat de Bataafse Petroleum Maatschappij een bedrag van f 1.000.000,- beschikbaar heeft gesteld voor de bouw van een nieuw laboratoruim voor Chemische Technologie, 1948 januari 28., 591; 1 stuk
                - Correspondentie, met akte van schenking door B. van Leer voor de bouw van een Sportcentrum, 1954-1956., 592
                - Notulen van de commissie, opgericht in verband met de schenking van B. van Leer, directeur van een N.V. te Amsterdam, voor de bouw van een Sportcentrum, 1954-1956., 593
                - Schenking van de gemeente Delft bij gelegenheid van het 50-jarig jubileum van de Technische Hogeschool, 1955-1956., 594
                Zie ook inv.nrs. 319 en 1218.
            - Verbouwing en uitbreiding, 3
              - Stukken betreffende plannen tot uitbreiding van de afdeling de Mijnbouwkunde, 1907-1920.; 595; 1 omslag
              - Stukken betreffende de uitbreiding van het laboratorium voor Microbiologie en Microscopische Anatomie, met tekeningen, 1907-1924.; 596; 1 omslag
              - Stukken betreffende plannen tot uitbreiding van het laboratorium voor Scheikunde, 1910-1951.; 597; 1 omslag
              - Stukken betreffende algemene uitbreidingsplannen voor de gebouwen, 1911-1948.; 598; 1 omslag
                Zie ook inv.nr. 1488.
              - Stukken betreffende de uitbreiding van het gebouw voor Werktuig-Scheeps- en Vliegtuigbouwkunde, met tekeningen, 1914-1955.; 599; 1 omslag
              - Stukken betreffende de uitbreiding van het laboratorium voor Microchemie en Metallografie, 1915.; 600; 1 omslag
              - Stukken betreffende de uitbreiding van het laboratorium voor Analytische Scheikunde, 1916-1952.; 601; 1 omslag
              - Stukken betreffende het verplaatsen van hulpgebouwen van de Verwersdijk naar de Jaffalaan, 1918-1919.; 602; 1 omslag
              - Stukken betreffende de uitbreiding van het laboratorium voor Natuurkunde en lektrotechniek, 1918-1922.; 603; 1 omslag
              - Stukken betreffende de uitbreiding van het gebouw aan de Jaffalaan, met tekeningen, 1919-1920.; 604; 1 omslag
              - Stukken betreffende bezwaren van de afdelingen der Geodesie en de Cultuurtuin tegen de uitbreiding van het gebouw voor Mijnbouwkunde, 1920.; 605; 1 omslag
              - Stukken betreffende de uitbreiding van het gebouw voor Geodesie, 1937-1940.; 606; 1 omslag
                Zie ook inv.nr. 1464
              - Stukken betreffende de uitbreiding van het gebouw voor Weg- en Waterbouwkunde in verband met de huisvesting van de Stichting Waterbouwkundig Laboratorium, 1941.; 607; 1 omslag
              - Stukken betreffende het verbouwen van het gebouw voor Bouwkunde, 1947.; 608; 1 omslag
              - Verslagen van vergaderingen van de Commissie van Voorbereiding en Overleg, betreffende de uitbreiding van de Technische Hogeschool, 1947-1950.; 609; 1 omslag
              - Stukken betreffende plannen tot het uitbreiden van de afdeling der Bouwkunde op het terrein van de houthandel Dekker, 1949.; 610; 1 omslag
                Zie ook inv.nrs. 1460 en 1493.
              - Circulaire ingekomen van de minister van Onderwijs, Kunsten en Wetenschappen, houdende opgave van bezuinigingen op de uitbreiding en modernisering van de gebouwen, 1952 april 25.; 611; 1 stuk
              - Bestek voor het bouwen van een instrument- en glasblazerij ten behoeve van het gebouw voor Analytische Scheikunde, 1953 november 17.; 612; 1 stuk
              - Stukken betreffende het uitbreiden van de afdeling der Scheikunde met een proeffabriek, 1953-1956.; 613; 1 omslag
                Zie ook inv.nr. 1510.
              - Stukken betreffende de uitbreiding van het laboratorium voor Toegepaste Mechanica, 1954-1955.; 614; 1 omslag
              - Stukken betreffende het uitbreiden van de ruimte van de Sleeptank in het gebouw Nieuwelaan 76, 1955.; 615; 1 omslag
              - Verslagen van besprekingen van de Commissie Instrumentmakerijen, betreffende het uitbreiden of centraliseren van de instrumentma kerijen, 1955-1956.; 616; 1 omslag
              - Stukken betreffende plannen tot het uitbreiden van het gebouw voor Technische Physica, ten behoeve van de Stichting Technische Natuurkundig Onderzoek, 1956 februari 18-september 25.; 617; 1 omslag
          - Distributie van ruimten, e
            - Stukken betreffende ruimtegebrek bij de afdelingen, 1906-1952.; 618-619; 2 pakken
              - 1906-1918, 618
              - 1919-1952, 619
            - Stukken betreffende de huisvesting van de afdelingen, 1911-1956.; 620; 1 pak
              Zie ook inv.nr. 1340.
            - Situatietekeningen van het laboratorium voor Microscopische Anatomie, het voormalig Akademiegebouw en de afdeling der Algemene Wetenschappen, 1912-1917.; 621; 1 omslag
            - Stukken betreffende het beschikbaar stellen van ruimten aan instellingen buiten de Technische Hogeschool, 1912-1956.; 622; 1 omslag
            - Stukken betreffende de huisvesting van oorlogsvluchtelingen en militairen in gebouwen van de Technische Hogeschool, 1914-1918 en 1939-1946.; 623; 1 omslag
            - Stukken betreffende een onderzoek naar de rijksgebouwen, ingesteld door de regering, inzake de huisvesting van militairen in de gebouwen van de Technische Hogeschool in geval van mobilisatie of oorlog, 1924-1941.; 624; 1 omslag
            - Stukken betreffende het geven van een bestemming aan het gebouw Julianalaan 134, 1926-1951.; 625; 1 omslag
              Zie ook inv.nrs. 1469 en 1513.
            - Missive ingekomen van de minister van Onderwijs, Kunsten en Wetenschappen, houdende mededeling, dat het gebouw voor Mijnbouwkunde in mobilisatietijd niet zal worden gevorderd, 1932 juni 29.; 626; 1 stuk
            - Stukken betreffende het ter beschikking stellen van de zolderverdieping van het gebouw Poortlandlaan voor het plaatsen van een windtunnel, 1942.; 627; 1 omslag
            - Stukken betreffende het ter beschikking stellen van een laboratorium van Technische Physica aan de researchafdeling van het Kamerlingh Onnes Laboratorium van de gesloten universiteit te Leiden, 1942-1944.; 628; 1 omslag
            - Stukken betreffende het inrichten van.een noodziekenhuis in het gebouw voor Weg- en Waterbouwkunde, 1944-1946.; 629; 1 omslag
            - Missive ingekomen van de afdeling der Weg- en Waterbouwkunde, betreffende het overbrengen van het laboratorium voor bouwstoffen van Weg- en Waterbouwkunde naar het Centraal Instituut voor Materiaal Onderzoek (C.I.M.O.), 1948 mei 18.; 630; 1 stuk
              Zie ook inv.nr. 1473.
            - Stukken betreffende het beschikbaar stellen van ruimten in de gebouwen in oorlogstijd of in bijzondere omstandigheden, 1954-1955.; 631; 1 omslag
            - Stukken betreffende het gebruik van het gebouw Oude Delft 95, met plattegrond, 1954-1956.; 632; 1 omslag
            - Missive ingekomen van het laboratorium voor Analytische Scheikunde, houdende verzoek om ruimte beschikbaar te stellen, 1956 mei 1.; 633; 1 stuk
          - Beveiliging, f
            - Stukken betreffende bezwaar tegen het inrichten van het pand Binnenwatersloot 1 tot bioscooptheater in verband met het verhogen van het brandgevaar voor de loods van Mijnbouwkunde, gelegen bij pand Binnenwatersloot 6, 1915.; 634; 1 omslag
            - Instructie voor de brandbeveiliging van de gebouwen, opgesteld door de bedrijfsbrandweer, met rapporten over enkele branden, 1925-1956; 635; 1 omslag
            - Stukken betreffende het beveiligen van de gebouwen tegen luchtaanvallen, 1937-1944.; 636; 1 omslag
              Zie ook inv.nr. 1409.
            - Stukken betreffende nachtbewaking van de gebouwen, 1943-1937; 637; 1 omslag
            - Stukken betreffende het in paraatheid brengen van de brandpiketten in verband met eventuele oorlogshandelingen, 1945.; 638; 1 omslag
            - Stukken betreffende het treffen van veiligheidsmaatregelen voor het personeel en de studenten in laboratoria en werkplaatsen, 1956.; 639; 1 omslag
          - Onderhoud, g
            - Stukken betreffende algemene onderhoudsplanning, 1906-1954.; 640; 1 pak
            - Verslag van het onderzoek van het behang van diverse vertrekken van gebouwen aan de Technische Hogeschool op de aanwezigheid van arsenicum in verband met een oogaandoening van professor G.W. Itz, hoogleraar in de bouwkunde, 1919 maart 28.; 641; 1 stuk
            - Missive ingekomen van de beheerder van het gebouw aan de Jaffalaan, betreffende de slechte toestand van de gebouwen aan de Jaffalaan, 1936 januari 6.; 642; 1 stuk
            - Stukken betreffende herstel van schade aangericht door inkwartiering, 1939-1946.; 643; 1 omslag
            - Stukken betreffende herstel van oorlogsschade aan gebouwen, 1940-1941.; 644; 1 omslag
            - Stukken betreffende de distributie van gas en electriciteit, 1940-1948.; 645; 1 omslag
            - Stukken betreffende bemiddeling bij het aanschaffen van materiaal in verband met schaarste, 1942-1944.; 646; 1 omslag
            - Stukken houdende het programma van eisen voor het herinrichten van het gebouw voor Mijnbouwkunde, 1949-1956.; 647; 1 omslag
            - Stukken betreffende het inrichten van een uitslagzolder voor de Sleeptank, 1955-1956.; 648; 1 omslag
            - Stukken betreffende het uitvoeren van werkzaamheden ter verbetering van het Centraal Ketelhuis en de regelkamer, 1956.; 649; 1 omslag
          - Wegen en terreinen, h
            - Stukken betreffende het omleggen van de Nieuwelaan, met drie tekeningen, 1908.; 650; 1 omslag
            - Stukken houdende een verzoek van het college van Curatoren om maatregelen te treffen voor het lozen van water van de afdeling der Werktuig- en Scheepsbouwkunde bij een eventuele demping van de sloot aan de Ezelsveldlaan door de gemeente Delft, 1929 november.; 651; 2 stukken
            - Stukken betreffende het afscheiden van het terrein van microbiologie en de cultuurtuin, 1949-1955.; 652; 1 omslag
            - Bestek (R.G.D. 172) voor het bouwrijp maken van terrein ten oosten van de Rotterdamseweg en ten zuiden van de Jaffalaan voor nieuwbouw, met staat van meer- en minderwerk, met de goedkeuring van het bestek, 1952-1955.; 653; 1 omslag
            - Bestek en voorwaarden voor het leveren, maken en bedrijfsvaardig opleveren van de gas- en waterleidingen naar de nieuwbouw in de Wippolder, 1954 augustus 7.; 654; 1 stuk
            - Stukken betreffende het aanleggen van koelwaterbronnen voor de nieuwbouw in de Wippolder, 1954-1955; 655; 1 omslag
            - Stukken betreffende het aanleggen van wegen naar nieuwe gebouwen in de Wippolder, met tekeningen, 1954-1955; 656; 1 omslag
            - Verslag van de bespreking inzake het reserveren van een terrein voor de bouw van het Rijkswegenbouwlaboratorium, 1955 november 15.; 657; 1 stuk
            - Stukken betreffende het reserveren van een terrein voor buitenopslag van laboratoriumafval, met tekeningen, 1955.; 658; 1 omslag
        - Roerende goederen, 2
          - Leermiddelen, a
            - Bibliotheekbeheer, 1
              - Reglementen inzake het beheer en gebruik van de bibliotheek, met stukken over schenkingen en aankopen, 1905-1956.; 659; 1 pak
                Zie ook inv.nr. 1337.
              - Stukken betreffende het oprichten van een Commissie voor de Bibliotheek, 1925-1954.; 660; 1 omslag
                Zie ook inv.nr. 1350.
              - Jaarverslagen van de Vereniging van Vrienden van de Bibliotheek, 1948 en 1951-1953.; 661; 1 omslag
              - Notulen van de bestuursvergaderingen van de Vereniging van Vrienden van de Bibliotheek, 1953-1955.; 662; 1 omslag
              - Instructie voor het personeel van de afdeling postleenverkeer en de centrale technische catalogus van de bibliotheek van de Technische Hogeschool, 1954 februari.; 663; 1 katern
                Gefotokopieerd.
              - Instructie voor het fotografisch atelier van de bibliotheek van de Technische Hogeschool, 1954 maart 1.; 664; 1 stuk
              - Rapport, opgesteld door L.J. van der Wolk, bibliothecaris van de Technische Hogeschool, betreffende de personeelsbehoefte van de bibliotheek, 1954 juni 11.; 665; 1 stuk
            - Technisch materiaal, 2
              - Reglementen voor het beheer en het gebruik van de verzamelingen, met wijzigingen en correspondentie over aankopen en schenkingen, 1905-1953.; 666; 1 pak
              - Stukken betreffende schenkingen door particulieren aan diverse afdelingen, 1905-1956.; 667; 1 pak
              - Stukken betreffende het verlenen van vrijdom van accijnsen van invoerrechten en omzetbelasting voor de aanschaf van wetenschappelijke apparatuur voor het onderwijs, 1905-1956.; 668; 1 omslag
              - Stukken betreffende het overnemen, in bruikleen geven of ontvangen van voorwerpen uit de modellenverzameling, 1906-1930.; 669; 1 omslag
              - Stukken betreffende het maken van een sleeptank in het gebouw van de afdeling der Werktuig- en Scheepsbouwkunde, 1907-1928.; 670; 1 omslag
              - Stukken betreffende het in bruikleen ontvangen van een antieke schoorsteenmantel als studiemateriaal, 1916-1942.; 671; 1 omslag
              - Stukken betreffende de toepassing van de film als hulpmiddel bij het onderwijs, 1918-1946.; 672; 1 omslag
              - Stukken betreffende goedkeuring van het bezit en het gebruik van distilleertoestellen voor het onderwijs, 1923-1924.; 673; 1 omslag
              - Stukken betreffende het uitlenen van instrumenten aan instellingen buiten de Technische Hogeschool voor tentoonstellingen, 1927-1945.; 674; 1 omslag
              - Stukken betreffende het verzenden van gesteente en fossielen naar het Mineralogisch-Geologisch Instituut van de universiteit van Amsterdam, 1929-1932.; 675; 1 omslag
              - Stukken betreffende de schenking door professor G.A.F. Molengraaff, hoogleraar in de delfstof- en aardkunde, van zijn bibliotheek en een verzameling stenen aan de afdeling der Mijnbouwkunde, met correspondentie over het beheer van de schenking, 1930-1949.; 676; 1 omslag
              - Stukken betreffende het in beslag nemen van apparaten en instrumenten door de bezetter, 1941-1945.; 677; 1 omslag
              - Stukken betreffende het aanschaffen van een instrumentarium voor de in 1940 opgerichte sub-afdeling der Vliegtuigbouwkunde, 1945.; 678; 1 omslag
              - Stukken betreffende het terug vorderen van apparaten en instrumenten, die door de bezetter zijn gevorderd, 1945-1948.; 679; 1 omslag
              - Stukken betreffende het ter beschikking stellen van enige vliegtuigen uit het Amerikaanse legeroverschot, ten diensten van de afdeling der Vliegtuigbouwkunde, 1947-1948.; 680; 1 omslag
              - Stukken betreffende het aanschaffen van apparaten, tijdschriften en boeken in het kader van het Technical Assistance Program van de Verenigde Naties, 1949-1953.; 681; 1 omslag
              - Rapport inzake het bezoek aan de laboratoria van B.P.N. Amstel en Philips Roxame te Weesp inzake ventilatie van zuurkasten, 1955 juni 22.; 682; 1 stuk
              - Prae-advies over de wenselijkheid van een experimentele kernreactor, 1956 mei 8, met correspondentie, 683; 1 omslag
              - Rapport inzake de technische aspecten van de offset- en lichtdrukreproductie-inrichting van de afdeling der Werktuig- en Scheepsbouwkunde, z.j.; 684; 1 stuk
          - Overig materiaal, b
            - Circulaire houdende voorschriften inzake de uitvoering van werken en leveranties, 1913 september 18.; 685; 1 stuk
            - Stukken betreffende het oprichten, uitbreiden en vernieuwen van de telefooncentrale, 1918-1956.; 686; 1 omslag
            - Stuk houdende regelingen voor de aankoop van kantoormachines via de Centrale Kantoormachine Dienst van het Rijk, 1927-1933.; 687; 1 omslag
            - Stukken houdende regelingen tussen de Nederlandse en de Duitse regering, inzake bestellingen door Nederlandse overheidsinstellingen in Duitsland, 1933-1941; 688; 1 omslag
            - Missive ingekomen van de commissaris van Politie te Delft, betreffende het in oorlogstijd vorderen van kantoormachines door de politie, ingevolge artikel 18 van de wet van 23 april 1936, Staatsblad nr. S 302, 1939 september 4.; 689; 1 stuk
            - Stukken betreffende het verwijderen van afbeeldingen van leden van het Koninklijk Huis uit gebouwen op bevel van de bezetter, 1940-1941; 690; 1 omslag
            - Stukken betreffende het overbrengen van schilderijen uit het hoofdgebouw en het gebouw voor Decoratieve Kunst naar een veiliger plaats, 1944-1945.; 691; 1 omslag
            - Circulaire houdende voorschriften betreffende de papierdistributie, 1945 september 8.; 692; 1 stuk
            - Stuk houdende richtlijnen van het ministerie van Handel en Nijverheid, betreffende aankopen in het buitenland, afschrift., 1945 september 26; 693; 1 stuk
            - Stukken betreffende de inventarisatie van het meubilair en de instrumentaria van de gebouwen in verband met nieuwbouwplannen, 1945-1946.; 694; 1 omslag
            - Stukken betreffende de oprichting van een Commissie voor Materiële Belangen, 1946.; 695; 1 omslag
            - Verslagen van vergaderingen van de Reproductie Commissie inzake centralisatie van de reprografie, met een rapport van de Centrale Kantoormachinedienst van het Rijk, 1953-1955.; 696; 1 omslag
      - Leerstof en examens, F
        - Cursussen algemeen, 1
          - Opleiding, a
            - Programma's der lessen, 1905-1953.; 697; 1 omslag
            - Stukken betreffende het practisch werken door studenten, 1905-1956.; 698; 1 pak
            - Stukken betreffende het volgen van incidentele lessen, 1906-1952.; 699; 1 omslag
            - Stukken betreffende de reorganisatie van het onderwijs, 1906-1956.; 700-701; 2 pakken
              - 1906-1930, 700
                Zie ook inv.nrs. 1053 en 1270.
              - 1931-1956, 701
            - Stukken ingekomen van het Comité Organisatie Zomercursussen, belast met de voorbereiding en uitvoering van cursussen voor Nederlandse en buitenlandse studenten aan universiteiten en hogescholen gedurende de zomervakanties, 1906-1956.; 702; 1 omslag
            - Jaarverslag van de vereniging tot het uitgeven van beknopte handleidingen bij het onderwijs aan de Technische Hogeschool over het collegejaar 1906-1907, 703; 1 katern
            - Stukken betreffende het geven van colleges door buitengewoon hoogleraren, 1910.; 704; 1 omslag
            - Stukken ingekomen van de Maatschappij van Nijverheid te Haarlem, houdende kritiek op bepaalde aspecten van de ingenieursopleiding naar voren gekomen in besprekingen met in Delft afgestudeerde ingenieurs, 1913-1914; 705; 1 omslag
            - Rapport ingekomen van de Vereniging van Delftse Ingenieurs, inzake de ingenieursopleiding, met correspondentie, 1914-1918.; 706; 1 omslag
            - Stukken betreffende de uitwisseling van hoogleraren tussen Nederlandse en buitenlandse universiteiten en hogescholen voor het geven van colleges of het houden van lezingen, 1928-1956.; 707-713; 7 omslagen
              - Stukken betreffende de uitwisseling van hoogleraren tussen Delft en Bandoeng, 1928-1951., 707
              - Stukken betreffende de uitwisseling van Nederlandse en Belgische hoogleraren in het kader van het Nederlands-Belgisch cultureel akkoord, 1930-1956., 708
              - Stukken betreffende de uitwisseling van Nederlandse en Britse hoogleraren in het kader van het Nederlands-Brits cultureel akkoord, 1936-1951., 709
              - Stukken betreffende de uitwisseling van Nederlandse en Franse hoogleraren in het kader van het Nederlands-Frans cultureel akkoord, 1947-1954., 710
              - Stukken betreffende de uitwisseling van Nederlandse en Amerikaanse hoogleraren, 1952-1954, 711
              - Stukken betreffende de uitwisseling van Nederlandse en Italiaanse hoogleraren in het kader van het Nederlands-Italiaans cultureel akkoord, 1953-1956., 712
              - Stukken betreffende de uitwisseling van hoogleraren in het kader van het cultureel akkoord tussen Nederland, Groot-Brittannië en Noord-Ierland, 1954-1956., 713
            - Missive ingekomen van de minister van Onderwijs, Kunsten en Wetenschappen, houdende verzoek aan nieuw benoemde hoogleraren om een juiste formulering te geven van hun onderwijsopdracht, 1931 januari 10.; 714; 1 stuk
            - Stukken betreffende de samenwerking met Nederlandse industrieën en scholen op het gebied van het technisch onderwijs, 1942-1956.; 715; 1 omslag
            - Circulaire van de vertegenwoordigers van de Delftse studenten aan de docenten en assistenten van de technische hogeschool, houdende voorstellen voor het hervatten van het onderwijs, met reacties van enige docenten, 1944 maart.; 716; 2 stukken
            - Stuk houdende de tekst van de rede, uitgesproken door de president-curator, professor dr. G. Holst, in de vergadering van curatoren met de hoogleraren en lectoren over het opstellen van een plan voor de opleiding van ingenieurs in de komende tien à vijftien jaar, 1946 oktober 30.; 717; 1 stuk
            - Rapport van de commissie voor het technisch onderwijs in Nederland over de toekomstige behoefte aan ingenieurs en hun opleidingsmogelijkheden, 1948 november.; 718; 1 stuk
            - Stukken betreffende internationale contacten op onderwijsgebied, 1950-1956.; 719; 1 pak
            - Jaarverslag van de onderwijsraad, 1951.; 720; 1 stuk
            - Stukken betreffende een aanpassingscursus voor buitenlandse studenten, 1951-1954.; 721; 1 omslag
            - Stuk houdende tekst van het akademisch statuut, regelende de examens, promoties en onderwijsbevoegdheden, 1952.; 722; 1 katern
            - Stukken betreffende de oprichting en de activiteiten van de stichting cursussen, 1952-1956.; 723; 1 omslag
            - Notulen van de vergaderingen van de commissie ter bestudering van de opleiding, 1953.; 724; 1 omslag
            - Programma van het zestiende congres van de organisatie van natuurphilosophische en technologische faculteiten in Nederland te houden aan de Technische Hogeschool te Delft op 21, 22 en 23 april 1954.; 725; 1 stuk
            - Stukken betreffende een Commissie van Voorbereiding van het interakademiaal congres over vrijheid en gebondenheid der wetenschap, 1954.; 726; 1 omslag
            - Stukken houdende overzichten van de studieresultaten, 1954-1956.; 727; 1 omslag
              Zie ook inv.nr. 1318.
            - Verslagen van een conferentie gehouden op de "Hoge Veluwe", inzake het beleid op het gebied van het technisch hoger onderwijs, 1956.; 728; 1 omslag
          - Examens, b
            - Rapporten van de verschillende afdelingen over de voordelen van het in gedeelten afleggen van het propaedeutisch examen, 1905-1915.; 729; 1 omslag